【裁判字號】    95,訴,442
【裁判日期】    951124
【裁判案由】    違反槍砲彈藥刀械管制條例
【裁判全文】
臺灣臺北地方法院刑事判決               95年度訴字第442號
公  訴  人  臺灣臺北地方法院檢察署檢察官
被      告  丙○○
                    現於桃園.
選任辯護人  顏文正律師
被      告  乙○○
選任辯護人  傅國光律師
上列被告等因違反槍砲彈藥刀械管制條例案件，經檢察官提起公
訴（95年度偵字第2197號）及追加起訴（95年度偵字第7626號）
，本院判決如下：
    主  文
丙○○共同持有手槍，處有期徒刑貳年陸月，併科罰金新臺幣伍
萬元，罰金如易服勞役，以新臺幣壹仟元折算壹日。扣案之奧地
利GLOCK廠製一九型口徑九釐米之制式半自動手槍壹支（含彈匣
壹個，槍枝管制編號：0000000000號）、制式子彈壹
顆均沒收。
乙○○共同持有手槍，處有期徒刑伍年肆月，併科罰金新臺幣拾
萬元，罰金如易服勞役，以新臺幣壹仟元折算壹日。扣案之奧地
利GLOCK廠製一九型口徑九釐米之制式半自動手槍壹支（含彈匣
壹個，槍枝管制編號：0000000000號）、制式子彈壹
顆均沒收。
    事  實
一、乙○○明知未經許可不得持有槍、彈，竟自不詳之時間起，
    自不詳管道取得內裝有制式子彈四顆（起訴書及追加起訴書
    均誤載為「直徑為九釐米改造子彈」）之奧地利GLOCK廠製
    19型口徑九釐米之制式半自動手槍一支（含彈匣壹個，送鑑
    定之槍枝管制編號：0000000000號）而非法持有
    之。嗣於民國九十五年一月十五日，乙○○的友人趙國良因
    女友康曉珊與黃淑芬發生爭執而相約談判，趙國良乃聯絡乙
    ○○找人出面助陣，乙○○於當日下午以行動電話聯絡丙○
    ○，找丙○○於當天晚上一起去助陣。乙○○將前揭開奧地
    利GLOCK制式半自動手槍放入其所有之黑色隨身包，於同日
    晚上十時四十三分許，與另二名真實姓名、年籍均不詳之成
    年男子一同搭乘計程車前去臺北縣永和市錢櫃ＫＴＶ與丙○
    ○會合，再一同搭乘計程車至臺北市○○區○○街附近某處
    下車，乙○○將前揭裝有奧地利GLOCK制式半自動手之黑色
    隨身包交予丙○○，並告知丙○○「等一下如果有事情，你
    就看著辦」，丙○○接過該黑色隨身包後，發現該隨身包的
    重量甚重且堅硬，乙○○又要他如果有事情就看著辦，乃打
    開該隨身包而發現裡面裝有手槍，惟為幫忙朋友仍將該隨身
    包拿在手上，而與乙○○共同持有該支制式半自動手槍。後
    於同日晚上十一時三十分許，警方據報得知在臺北市○○區
    ○○街附近有人將械鬥而前去察查，丙○○見警前來，未至
    員警有何盤查即自該處奔逃，為警在華西街及廣州街口逮獲
    ，而自丙○○所帶之前揭隨身包查獲前揭制式手槍、子彈（
    其中三顆子彈於鑑定時已經鑑試人員試射消耗）及乙○○所
    有之身分證、普通重型機車駕駛執照、普通大貨車駕駛執照
    、全民健康保險IC卡、慶豐銀行活期儲蓄存款存摺一本、金
    融IC卡一張與萬泰銀行、中華商業銀行IC提款卡各一張等物
    ，嗣丙○○於臺灣臺北地方法院檢察署檢察官九十五年一月
    十六日偵訊時，供述前揭裝有槍、彈之黑色隨身包係乙○○
    所交付，而查悉上情。
二、案經臺北市政府警察局萬華分局報請臺灣臺北地方法院檢察
    署檢察官偵查後起訴，及經檢察官自動簽分偵查追加起訴。
    理  由
一、訊之被告丙○○坦承於前揭時、地，自共同被告乙○○收受
    前揭裝有手槍之黑色隨身包而持有槍彈之犯行，被告乙○○
    則矢口否認有何持有槍彈之犯行，並辯稱：扣案之黑色隨身
    包雖然是伊的，但之所以在丙○○手上，是因為二天前伊和
    丙○○在永和錢櫃ＫＴＶ喝酒，伊喝醉酒先走而忘記帶走，
    伊打電話叫丙○○先幫他保管，一月十五日是趙國良找伊去
    萬華喝酒，伊就打電話給丙○○，要丙○○將隨身包帶過去
    還伊，伊當天在萬華僅與趙國梁喝酒，並未遇到丙○○，伊
    不知道伊的隨身包為何會有槍彈云云。經查：
    (一)被告丙○○於九十五年一月十五日晚上十一時三十分許，
      在臺北市○○區○○街與廣州街口，為警在其所攜帶之黑
      色隨身包中查獲前揭槍、彈之事實，業經被告丙○○於警
      詢、偵訊及本院審理時坦承在卷，並據證人即警員廖文祺
      、黃國棟、李俊鴻於檢察官九十五年二月十七日偵訊時證
      述明確，並有臺北市政府警察局萬華分局扣押筆錄、扣押
      物品目錄表及槍彈照片等在卷可稽（見九十五年度偵字第
      二一九七號卷第五六、五七、五九至六二頁）。又前揭槍
      彈經送內政部警政署刑事警察局鑑定之結果：係奧地利
      GLOCK廠製19型、口徑九釐米之制式半自動手槍，經以「
      性能檢驗法」、「試射法」及「比對顯微鏡比對法」鑑驗
      ，機械性能良好，可擊發同口徑制式子彈，認具有殺傷力
      ，扣案之子彈共四顆，認均係口徑九釐米之制式子彈（於
      鑑驗時試射三顆），認均具殺傷力，有該局九十五年一月
      十六日刑鑑字第０九五０００八六八二號槍彈鑑定書在卷
      可佐（見同上第二一九七號卷第六四至六七頁），堪認被
      告丙○○之自白與事實相符，被告丙○○於上揭時、地非
      法持有制式手槍、子彈為警查獲已可認定。
    (二)前揭裝有制式手槍、子彈之黑色隨身包係被告乙○○於查
      獲當日晚上十一時許，在與丙○○一起搭乘計程車至臺北
      市○○區○○街附近下車交給丙○○一節，業據丙○○於
      檢察官九十五年三月二十四日偵訊及本院九十五年九月一
      日審理時結證在卷（見九十五年度他字第一六０四號卷第
      七、八頁、本院卷第六一至六四頁），雖被告乙○○否認
      交付前揭槍彈予丙○○，然查：
      1.丙○○於本院審理時已證述前揭黑色隨身包係被告乙○
        ○在計程車到萬華下車時交付予他明確，其並稱：伊常
        跟乙○○出去，算是乙○○的跟班小弟等語，被告乙○
        ○於本院審理時亦自承其外出喝酒就會找丙○○一起去
        ，堪認丙○○所述為真正。
      2.又前揭黑色隨身包為警查獲時，裡面除有前揭槍彈外，
        尚有被告乙○○所有之身分證、普通重型機車駕駛執照
        、普通大貨車駕駛執照、全民健康保險IC卡、慶豐銀行
        活期儲蓄存款存摺一本、金融IC卡一張及萬泰銀行、中
        華商業銀行IC提款卡各一張等物，被告乙○○亦不否認
        前揭黑色隨身包及證件、金融卡等均為其所有，其雖辯
        稱：係前二天晚上與丙○○一起於永和錢櫃ＫＴＶ喝酒
        ，因其喝醉先行離開，忘記帶走而由丙○○替其保管云
        云，然丙○○於本院審理已證稱：係前一天晚上與被告
        乙○○一起在永和錢櫃ＫＴＶ喝酒，當天係被告乙○○
        找伊去喝酒，去的人都是乙○○找的，當晚伊喝醉了，
        伊先走，伊找了朋友甲○○到錢櫃ＫＴＶ載伊等語，而
        衡以經驗法則，丙○○既然算是被告乙○○的跟班小弟
        ，當天在永和錢櫃ＫＴＶ一起喝酒的人均是被告乙○○
        找去，丙○○與那些人均不認識，倘被告乙○○真的是
        最早喝醉酒，丙○○自不可能讓被告乙○○一個人離開
        ，亦不可能會讓被告乙○○所攜帶之前揭黑色隨身包留
        於ＫＴＶ裡面，況該隨身包裡有被告乙○○所有之身分
        證、普通重型機車駕駛執照、普通大貨車駕駛執照、全
        民健康保險IC卡、慶豐銀行活期儲蓄存款存摺一本、金
        融IC卡一張及萬泰銀行、中華商業銀行IC提款卡各一張
        等物，均屬重要證件，倘係被告乙○○忘記自ＫＴＶ帶
        走，其友人或丙○○亦不可能不急於將之返還予被告乙
        ○○，更何況被告乙○○的住居所即在中、永和，證人
        丙○○亦住於永和，離永和錢櫃ＫＴＶ均算很近，是被
        告乙○○所辯顯悖於常情。又證人甲○○於本院九十五
        年九月二十七日審理時亦具結證稱：伊在被告丙○○為
        警查獲槍彈的前一天晚上確實有前去永和錢櫃ＫＴＶ載
        丙○○，因丙○○打電話給伊，告訴伊他喝醉了，要伊
        去載他，伊去錢櫃ＫＴＶ載丙○○時，並沒有見到他拿
        黑色隨身包等語，是丙○○所供述前揭黑色隨身包並非
        因乙○○酒醉先行離去不及帶走而委由伊代為保管，應
        屬可信。
      3.再丙○○係為警查獲當天接到被告乙○○之電話聯絡，
        告知要出去幫忙「挺杜」（閩南語發音，「助陣」之意
        ，即在他人吵架時幫忙圍事），約在永和錢櫃ＫＴＶ碰
        面，丙○○於當天晚上十點半多在錢櫃ＫＴＶ等，被告
        乙○○與另外二名真實姓名、年籍均不詳之成年男子一
        同搭乘計程車前去永和錢櫃ＫＴＶ接丙○○，再一同搭
        乘計程車至臺北市○○區○○街附近某處下車等情，亦
        據丙○○於本院審理時證述明確（見本院卷第六一頁）
        。被告乙○○於本院審理時亦不否認於當天晚上十一時
        前後曾前往臺北市萬華區，雖其辯稱：係其友人趙國良
        找伊去喝酒，因趙國良有欠伊錢，當天打電話給伊說要
        還伊錢順便喝酒，伊當天到萬華只有與趙國良碰面，並
        未見到丙○○云云，然依證人康曉珊於警詢中所證述（
        被告乙○○、丙○○及其辯護人、檢察官於本院審理時
        均表示對於證人康曉珊於警詢中所為之陳述均無意見，
        依刑事訴訟法第一百五十九條之五第二項之規定，康曉
        珊於警詢中之陳述有證據能力，得為本案之證據），當
        天晚上係伊與黃淑芬相約在臺北市○○區○○街二十六
        巷十一號（牽手餐廳）談判，伊以電話0000000000通知
        朋友趙國良來幫伊進行談判，趙國良找約將近十人左右
        來參與談判（見同上第二一九七號卷第二四、二五頁）
        ，再比對卷附之被告乙○○所使用之行動電話（000000
        0000）於九十五年一月十五日晚上至翌（十六）日凌晨
        四時許之通聯紀錄（見同上第二一九七號卷第一三一至
        一四七頁），可知被告乙○○於十五日晚上六時三十六
        分許接到趙國良之電話（0000000000）後，立即於同晚
        七時六分許撥打丙○○之行動電話（0000000000），丙
        ○○於同晚八時五分許以上揭行動電話撥打被告乙○○
        之行動電話，後趙國良於同晚九時五十四分又撥打乙○
        ○之行動電話，乙○○再於九時五十六分連續撥打丙○
        ○之行動電話二次，趙國良於九時五十八分撥打乙○○
        之行動電話，丙○○於同晚十時十五分許又撥打電話予
        被告乙○○，乙○○於十時二十七分撥打電話予趙國良
        ，丙○○再於十時四十三分許撥打電話予被告乙○○，
        其間被告乙○○並以行動電話與不詳之人聯絡二十幾通
        電話，且被告乙○○自該晚十時二分起至十時四十七分
        與0000000000號行動電話使用人通話前，其通話基地台
        位置均在臺北縣永和市，後乙○○於同晚十時四十九分
        許與0000000000號行動電話使用人通話時之基地台位置
        已在臺北市○○○路○段，趙國良於十時五十三分撥打
        乙○○之行動電話，被告乙○○通話之基地台在臺北市
        ○○○路，至十時五十九分被告乙○○與0000000000號
        行動電話使用人通話時之基地台位置則已在臺北市○○
        區○○街，於十一時二十一分許與0000000000號行動電
        話使用人通話時之基地台位置在萬華區○○街，後乙○
        ○又於十一時二十三分撥打電話予趙國良，於十一時二
        十六分與0000000000號行動電話使用人通話時之基地台
        位置則在萬華區○○○路、華西街（結束），且其間被
        告乙○○不斷與他人以行動電話聯絡，基地台位置亦有
        變動，可見被告乙○○於十五日晚上十時四十七分許即
        自臺北縣永和市前往臺北市萬華區，且在到達萬華區後
        未固定在一定之地點，並不斷以行動電話聯絡他人，堪
        認被告乙○○當晚應係應趙國良之要求找人前去協助康
        曉珊談判無誤。再被告乙○○於丙○○在當晚十一時三
        十分許為警查獲後，至翌日一時十七分許人仍留在臺北
        市萬華區，且與他人有二十幾通之通話紀錄，並於十一
        時五十二分、十六日一時十一分、十二分、一時四十分
        、二時二分、四時四十七分許撥打趙國良之行動電話（
        基地台位置均不相同，其間亦持續與其他行動電話通話
        ），是被告乙○○於本院所辯其與趙國良約在萬華梧州
        街喝酒，喝約半個鐘頭，因為伊家裡有事情就先走，在
        萬華等丙○○一、二個鐘頭等語顯與事實不符，其所辯
        顯係卸責之詞，不足採信。
      4.次依前揭被告乙○○之行動電話通聯紀錄所示，被告乙
        ○○於當晚十一時二十一分至三十分間在萬華區○○街
        與廣州街一帶，與他人數十通知電話聯絡中均無丙○○
        之行動電話號碼，而丙○○當時即在萬華區○○街，足
        見丙○○所證述被告乙○○係於查獲當晚與另二名真實
        姓名不詳之成年男子一起搭乘計程車前去永和錢櫃ＫＴ
        Ｖ接他後，再一起前往萬華廣州街附近一節屬實，又查
        丙○○為警查獲之時間和其與被告乙○○等人到達萬華
        之時間相距僅有數分鐘，且查獲地點就在與被告乙○○
        下車地點的附近，而被告乙○○又係為了要替趙國良幫
        康曉珊與他人談判才找丙○○一起前去，故認丙○○所
        述較為可採，是被告乙○○非法持有前揭槍彈之犯行已
        可認定。
      5.至於被告乙○○之辯護人雖稱證人丙○○與被告之立場
        相反，其前後所述不一，不足採為被告犯罪之證據云云
        ，惟查丙○○在第二次警詢中固稱前揭槍彈係其向葉俊
        敏所借，葉俊敏於查獲一星期前叫綽號「小欽」之人拿
        到永和錢櫃ＫＴＶ交給伊（第一次警詢筆錄並未進行詢
        問），然丙○○自第三次警詢、檢察官偵訊至本院審理
        時均證稱前揭裝有槍彈之黑色隨身包係被告乙○○在萬
        華交付予伊，並於審判中對其先前不一致之陳述以為合
        理之解釋（即初欲替乙○○掩飾，經其父親規勸應誠實
        以對），故尚難認其證述有不一致之處，故事證明確，
        被告等犯行堪予認定，乙○○所辯無非卸責之詞，不足
        採信。
二、查刑法部分條文已於九十四年二月二日修正公布，並於被告
    二人行為後之九十五年七月一日施行。按行為後法律有變更
    者，適用行為時之法律，但行為後之法律有利於行為人者，
    適用最有利於行為人之法律，修正後刑法第二條第一項定有
    明文。又此規定係規範行為後法律變更所生新舊法律比較適
    用之準據法，是刑法第二條本身雖經修正，但刑法第二條既
    屬適用法律之準據法，本身尚無比較新舊法之問題，應一律
    適用裁判時之現行刑法第二條規定以決定適用之刑罰法律。
    又比較時應就罪刑有關之共犯、未遂犯、想像競合犯、牽連
    犯、連續犯、結合犯，以及累犯加重、自首減輕暨其他法定
    加減原因（如身分加減）與加減例等一切情形，綜其全部罪
    刑之結果而為比較（最高法院九十五年五月二十三日九十五
    年度第八次刑庭會議決議參照）。爰先就本件新舊法比較結
    果論述如下：
    (一)槍砲彈藥刀械管制條例第七條第四項、第十二條第四項之
      未經許可持有手槍罪及未經許可持有子彈罪，其法定刑應
      分別併科新臺幣一千萬元、三百萬元以下罰金。而該條項
      最低罰金刑依被告行為時即修正前刑法第三十三條第五款
      規定，罰金最低額為銀元一元，依現行法規所定貨幣單位
      折算新臺幣條例第二條折算為新臺幣之結果，前揭未經許
      可持有手槍罪其法定刑應併科銀元一元即新臺幣三元以上
      、新臺幣一千萬元以下罰金，上開未經許可持有子彈罪其
      法定刑應併科銀元一元即新臺幣三元以上、新臺幣三百萬
      元以下罰金；惟修正後刑法第三十三條第五款就罰金刑規
      定為「新臺幣一千元以上，以百元計算之」，顯已將罰金
      刑之最低額提高為新臺幣一千元以上。經比較上述新舊法
      ，認適用被告行為時之前揭舊法規定，對被告較為有利。
    (二)刑法第二十八條關於共犯之規定，由原條文：「二人以上
      共同實施犯罪之行為者，皆為正犯」，修正為：「二人以
      上共同實行犯罪之行為者，皆為正犯」，揆諸本條之修正
      理由係為釐清陰謀共同正犯、預備共同正犯、共謀共同正
      犯是否合乎本條規定之正犯要件，本件被告二人共同持有
      槍彈之犯行，屬實行犯罪行為之正犯，適用修正後第二十
      八條規定論處，對被告並無不利。
    (三)關於易服勞役之折算標準，修正前刑法第四十二條第二、
      三項係規定「易服勞役以一元以上三元以下，折算一日。
      但勞役期限不得逾六個月」、「罰金總額折算逾六個月之
      日數者，以罰金總額與六個月之日數比例折算」，其易服
      勞役之折算標準，依修正前罰金罰鍰提高標準條例第二條
      前段（該條文現已刪除）規定，係就其原定數額提高為一
      百倍折算一日，是依被告行為時之易服勞役折算標準，係
      以銀元三百元即新臺幣九百元折算一日；惟修正後刑法第
      四十二條第三、五項則規定為：「易服勞役以新臺幣一千
      元、二千元、三千元折算一日。但勞役期限不得逾一年」
      、「罰金總額折算逾一年之日數者，以罰金總額與一年之
      日數比例折算」，係以新臺幣一千元、二千元、三千元之
      標準折算一日。經比較新舊法，以新法之易服勞役折算標
      準較有利於被告。
    (四)刑法第五十五條關於想像競合犯之規定，新法增列但書「
      不得科以較輕罪名所定最輕本刑以下之刑」，係科刑之限
      制，為法理之明文化，非屬法律之變更，自無新舊法比較
      之問題。
    (五)綜上所述，本件綜其全部比較結果，認修正後法定罰金刑
      之最低額雖有提高，惟修正後之罰金易服勞役標準較諸修
      正前規定對被告為有利，整體比較適用結果，仍認新法對
      被告較為有利，自應依刑法第二條第一項後段規定，適用
      有利於被告之新法規定，以為論處。至於刑法第三十八條
      關於沒收之規定雖亦於九十五年七月一日修正施行，惟因
      沒收係屬從刑，應隨同主刑適用同一準據法，經前揭比較
      新舊法結果，既適用新法相關規定，有關沒收之規定，自
      應適用現行刑法第三十八條之規定。
三、查扣案具有殺傷力之制式手槍、制式子彈分別屬槍砲彈藥刀
    械管制條例第四條第一項第一款、第二款所稱之手槍、子彈
    ，依據同條例第五條規定，非經中央主管機關許可不得持有
    。核被告二人未經中央主管機關許可而持有制式手槍、子彈
    之行為，係違反槍砲彈藥刀械管制條例第七條第四項之未經
    許可持有手槍罪及同條例第十二條第四項之未經許可持有子
    彈罪。被告二人就持有前揭槍、彈，有犯意聯絡及行為分擔
    ，均為共同正犯，所犯持有制式手槍、子彈而觸犯上開二罪
    ，為想像競合犯，均應從一重之槍砲彈藥刀械管制條例第七
    條第四項之未經許可持有手槍罪處斷。又被告丙○○雖於偵
    查、審理中自白，並供出前揭槍彈之來源，惟被告丙○○係
    在為警查獲槍彈後始供出係乙○○交付予他，與槍砲彈藥刀
    械管制條例第十八條所規定減輕刑度之要件不符，尚無法依
    該條減輕其刑（最高法院九十年度台上字第三五六一號判決
    意旨參照），惟其係因跟班而隨乙○○前去，初不知乙○○
    攜有槍彈，於下車後始受交付，不數分鐘即為警查獲，其所
    涉犯者為最輕本刑五年以上有期徒刑之罪，堪認情輕法罪，
    雖處以最低刑仍嫌過重，爰依刑法第五十九之規定減輕其刑
    二分之一。爰分別審酌被告二人未經許可持有制式手槍及子
    彈，對於社會治安及人身安全所造成潛在之危害甚鉅，被告
    丙○○坦承犯行，犯後態度良好，持有槍彈之時間甚短，未
    將該槍供非法使用，犯罪情節尚非重大，被告乙○○為幫他
    人談判竟非法持有槍彈，惡性非輕，且犯後否認犯行，飾詞
    狡辯，犯後態度欠佳，及其二人之智識程度、犯罪動機、目
    的等一切情狀，分別量處如主文所示之刑，並均就罰金部分
    諭知易服勞役之折算標準。扣案之奧地利GLOCK廠製19型口
    徑九釐米之制式半自動手槍一支（含彈匣壹個，槍枝管制編
    號：0000000000號）及制式子彈一顆，均屬違禁
    物，應依刑法第三十八條第一項第一款之規定，予以宣告沒
    收；至於另三顆扣案之制式子彈，因於鑑定時已經鑑試人員
    試射而失其子彈之性能，故不再諭知沒收，附此敘明。
據上論斷，應依刑事訴訟法第二百九十九條第一項前段，槍砲彈
藥刀械管制條例第七條第四項、第十二條第四項，刑法第二條第
一項但書、第十一條前段、第二十八條、第五十五條、第四十二
條第三項、第三十八條第一項第一款，判決如主文。
本案經檢察官侯少卿到庭執行職務
中    華    民    國    95    年    11    月    24    日
                  刑事第一庭  審判長法  官  陳興邦
                                    法  官  劉素如
                                    法  官  林春鈴
以上正本證明與原本無異。
如不服本判決，應於判決送達後10日內，向本院提出上訴狀。
                                    書記官  羅欣宜
中    華    民    國    95    年    11    月    24    日
附錄本案論罪科刑法條：
槍砲彈藥刀械管制條例第7條：
未經許可，製造、販賣或運輸火砲、肩射武器、機關槍、衝鋒槍
、卡柄槍、自動步槍、普通步槍、馬槍、手槍或各類砲彈、炸彈
、爆裂物者，處死刑、無期徒刑或7 年以上有期徒刑；處徒刑者
，併科新台幣3,000萬元以下罰金。
未經許可，轉讓、出租或出借前項所列槍砲、彈藥者，處無期徒
刑或5年以上有期徒刑，併科新台幣1,000萬元以下罰金。
意圖供自己或他人犯罪之用，而犯前二項之罪者，處死刑或無期
徒刑；處徒刑者，併科新台幣5,000萬元以下罰金。
未經許可，持有、寄藏或意圖販賣而陳列第1項所列槍砲、彈藥
者，處5年以上有期徒刑，併科新台幣1,000萬元以下罰金。第1
項至第3項之未遂犯罰之。
槍砲彈藥刀械管制條例第12條
未經許可，製造、販賣或運輸子彈者，處1年以上7年以下有期徒
刑，併科新台幣500萬元以下罰金。
未經許可，轉讓、出租或出借子彈者，處6月以上5年以下有期徒
刑，併科新台幣300萬元以下罰金。
意圖供自己或他人犯罪之用，而犯前二項之罪者，處3年以上10
年以下有期徒刑，併科新台幣700萬元以下罰金。
未經許可，持有、寄藏或意圖販賣而陳列子彈者，處5年以下有
期徒刑，併科新台幣300萬元以下罰金。
第1項至第3項之未遂犯罰之。


司法院資訊處製作；財團法人民間司法改革基金會備份。
